臺灣高雄地方法院刑事判決　　　　　　　　　　　　九十一年度訴字第二二七八號
　　公　訴　人　臺灣高雄地方法院檢察署檢察官
　　被　　　告　甲○○　男　二.
右列被告因違反毒品危害防制條例案件，經檢察官提起公訴（九十一年度毒偵字第二
七三三號、第三０二二號）及移送併辦（九十一年度毒偵字第四七三五號），本院判
決如左：
    主  文
甲○○連續施用第一級毒品，處有期徒刑拾月；附表編號一、編號二(1)、編號三(1)所
示之物沒收銷燬，附表編號二(2)、編號三(2)所示之物沒收。又連續施用第二級毒品，
處有期徒刑柒月。應執行有期徒刑壹年參月，附表編號一、編號二(1)、編號三(1)所示
之物沒收銷燬，附表編號二(2)、編號三(2)所示之物沒收。
    事  實
一、甲○○（原名孫福鎮）於民國八十八年間，因施用毒品案件，經臺灣高雄地方法
    院檢察署（以下簡稱高雄地檢署）檢察官聲請，由臺灣高雄地方法院（以下簡稱
    本院）以八十八年度毒聲字第二二一五號裁定送觀察、勒戒後，認無繼續施用毒
    品傾向，由高雄地檢署檢察官於八十八年五月三十一日以八十八年度偵字第五七
    四八號為不起訴處分，嗣其於五年內，復因施用毒品案件，經依本院八十九年度
    毒聲字第六二九一號裁定送觀察、勒戒後，認有繼續施用毒品傾向，再依本院八
    十九年度毒聲字第六九三五號裁定令入戒治處所施以強制戒治，迨於九十一年二
    月十一日強制戒治期滿（此次施用毒品犯行，業經檢察官另案起訴）。詎甲○○
    另分別基於施用第一級毒品海洛因、第二級毒品安非他命之概括犯意，自九十一
    年五月十日某時起至同年八月十四日下午四時前為止，在其位於高雄縣彌陀鄉○
    ○路光華三巷六號住處內，連續將海洛因、葡萄糖粉摻水混合後以針筒注射入體
    內之方式，施用第一級毒品海洛因多次，並自九十一年五月十日某時起至同年八
    月十四日下午五時許回溯九十六小時內某時止，復在其前址住處，以將安非他命
    置於燈泡內加熱後吸食所產生氣體之方式，連續施用安非他命多次。嗣為警分別
    於附表所示之時間、地點查獲（其中編號三部分，係被告主動至警局自承犯行）
    ，並扣得各如附表所示之物。嗣甲○○再由檢察官聲請，經本院裁定令入戒治處
    所施以強制戒治迄今。
二、案經高雄縣警察局岡山分局報請臺灣高雄地方法院檢察署檢察官偵查起訴及移送
    併辦。
    理  由
一、訊據被告甲○○對於右揭事實，除辯稱：安非他命部分，我僅施用至九十一年七
    月初為止，之後就未再施用安非他命云云以外，餘均坦承不諱，而其三次為警查
    獲時所採尿液經送驗之結果，均呈嗎啡、甲基安非他命陽性反應，有高雄縣政府
    衛生局煙毒尿液檢驗成績書三紙在卷可憑，又扣案如附表所示之物經檢驗之結果
    ，附表編號一所示之物為海洛因（淨重零點二八公克，包裝重零點一八公克）；
    附表編號二(1)、編號三(1)之物，分別係殘留有海洛因之針筒一支、夾鏈袋一個；
    編號二(2)、編號三(2)之物，則分別係不含毒品成分之白粉一包、針筒一支（被告
    自承為預備供己施用海洛因所用之葡萄糖粉、針筒）等情，各有法務部調查局鑑
    定通知書二紙、高雄醫學大學附設中和紀念醫院檢驗報告三紙在卷可佐，足證右
    揭犯罪事實堪信為真。至被告雖辯稱：最後一次施用安非他命之時間係於九十一
    年七月初云云，惟查，被告於九十一年八月十四日下午四時主動前往警局自承施
    用海洛因犯行之時，經警方於當日下午五時許對其採尿送驗之結果，仍呈甲基安
    非他命陽性反應等情，已如前述，且該次檢驗成績書已載明係分別以「免疫學分
    析法」、「TOXI-LAB方法」檢驗，應無誤判之可能，再者，安非他命施用入人體
    後，九十六小時內由其尿液中可驗出安非他命陽性反應，此經行政院衛生署藥物
    食品檢驗局八十一年二月八日（八一）藥檢壹字第○○一一五六號函示明確，參
    以被告於本院審理中自承：約每隔二、三天就會交替施用海洛因、安非他命等語
    （見本院九十一年十二月二十六日審判筆錄），可見其施用安非他命之成癮性非
    輕，是足認被告自九十一年七月初起迄其主動至警局自承犯行並接受採尿之時起
    回溯九十六小時內某時止，確仍有連續施用安非他命之犯行。另查，被告於八十
    八年間，因施用毒品案件，經高雄地檢署檢察官聲請，由本院以八十八年度毒聲
    字第二二一五號裁定送觀察、勒戒後，認無繼續施用毒品傾向，由高雄地檢署檢
    察官於八十八年五月三十一日以八十八年度偵字第五七四八號為不起訴處分，嗣
    其於五年內，復因施用毒品案件，經依本院八十九年度毒聲字第六二九一號裁定
    送觀察、勒戒後，認有繼續施用毒品傾向，再依本院八十九年度毒聲字第六九三
    五號裁定令入戒治處所施以強制戒治，迨於九十一年二月十一日強制戒治期滿（
    此次施用毒品犯行，業經檢察官另案起訴），嗣被告甲○○又因本案施用海洛因
    、安非他命犯行，再經檢察官聲請，經本院裁定令入戒治處所施以強制戒治迄今
    等情，為被告所不否認，並有臺灣高雄地方法院檢察署刑案資料查註紀錄表、本
    院被告院內索引卡紀錄表及台灣高等法院被告全國前案紀錄表各一紙可憑，亦堪
    信為真實。綜上所述，本案事證已臻明確，被告之犯行堪以認定。
二、核被告所為，係犯毒品危害防制條例第十條第一項、第二項之施用第一級毒品罪
    與施用第二級毒品罪。其施用第一、二級毒品前之持有毒品行為，本應論以持有
    第一、二級毒品罪，惟各該次持有毒品之行為均為其後施用毒品之行為所吸收，
    不另論罪。其多次施用第一、二級毒品之犯行，時間緊接、方法相同，觸犯相同
    構成要件之罪，顯係基於概括犯意反覆為之，均為連續犯，應各論以一罪並依法
    加重其刑。公訴人起訴意旨雖未論及被告自九十一年六月九日為警查獲、釋回後
    起至同年八月十四日止（施用安非他命犯行，則係至同年八月十四日下午五時許
    回溯九十六小時內某時止）之連續施用第一、二級毒品之犯行，惟此部分與起訴
  部分之犯罪事實，有連續犯之裁判上一罪關係，已如前述，依審判不可分原則，
    本院自均得併予審理，附此敘明。審酌被告前已因施用毒品案件經觀察勒戒及強
    制戒治處分完畢後，竟未生警悟之心，猶犯本件罪行，顯見其自制意志不堅，行
    為固不足取，惟念其犯後大致坦承犯行，態度尚屬良好，所為係自我戕害行為，
    未損及他人等一切情狀，分別量處如主文所示之刑，並定其應執行之刑。而附表
    編號一所示之物為海洛因（淨重零點二八公克，包裝重零點一八公克）；附表編
    號二(1)、編號三(1)之物，分別係殘留有海洛因之針筒一支、夾鏈袋一個等情，已
    如前述，上述殘留海洛因之針筒、夾鏈袋因已難與海洛因析離，亦應整體視同毒
    品，一併依毒品危害防制條例第十八條第一項規定均予宣告沒收銷燬。至附表編
    號二(2)、編號三(2)所示不含毒品成分之葡萄糖粉一包、針筒一支，分別係被告預
    備供己施用海洛因所用之物等情，業據被告自承不諱，爰依刑法第三十八條第一
    項第二款規定併予宣告沒收。
三、據上論斷，應依刑事訴訟法第二百九十九條第一項前段，毒品危害防制條例第十
    條第一項、第二項、第十八條第一項前段，刑法第十一條、第五十六條、第五十
    一條第五款、第三十八條第一項第二款，判決如主文。
本案經檢察官朱婉綺到庭執行職務。
中      華      民      國      九十一    年    十二    月    三十一    日
                                  臺灣高雄地方法院刑事第六庭
                                      法  官  周玉群
右正本證明與原本無異。
如不服本判決，應於判決送達後十日內，向本院提出上訴狀。
                                      書記官  陳瓊芳
中      華      民      國      九十一    年    十二    月    三十一    日
附表：
┌──┬────┬─────┬──────┬────┬──────────┐
│編號│查獲時間│施用地點  │查獲地點    │驗尿結果│    扣案物品        │
├──┼────┼─────┼──────┼────┼──────────┤
│一  │91.05.11│高雄縣彌陀│高雄縣彌陀鄉│第一、二│海洛因一包（淨重零點│
│    │下午一時│鄉○○路光│漁港路七號  │級毒品均│二八公克，包裝重零點│
│    │三十分  │華三巷六號│            │陽性反應│一八公克）          │
├──┼────┼─────┼──────┼────┼──────────┤
│二  │91.06.09│同右      │高雄縣岡山鎮│同右    │(1)殘留海洛因之針筒一│
│    │上午十一│          │大德一路、大│        │  支                │
│    │時二十分│          │仁南路口    │        │(2)葡萄糖粉一包      │
├──┼────┼─────┼──────┼────┼──────────┤
│三  │91.08.14│同右      │甲○○主動至│同右    │(1)殘留海洛因之夾鏈袋│
│    │下午四時│          │高雄縣警察局│        │  一個              │
│    │        │          │岡山分局自承│        │(2)針筒一支(不含毒品)│
│    │        │          │施用海洛因  │        │                    │
└──┴────┴─────┴──────┴────┴──────────┘
毒品危害防制條例第十條第一項、第二項：
  施用第一級毒品者，處六月以上五年以下有期徒刑。
  施用第二級毒品者，處三年以下有期徒刑。
